臺灣臺南地方法院刑事判決　　　　　　　94年度訴字第1430號
公　訴　人　臺灣臺南地方法院檢察署檢察官
被　　　告　乙○○
　　　　　　　　　　（現於另案於臺灣臺南看守所羈押中）
上列被告因違反毒品危害防制條例案件，經檢察官提起公訴（九
十四年度毒偵字第二四七八號）及移送併辦（九十四年度毒緝字
第三三二號），被告就犯罪事實為有罪之陳述，經本院裁定進行
簡式審判程序後，判決如下：
     主     文
乙○○連續施用第一級毒品，處有期徒刑拾月，扣案之第一級毒
品海洛因貳小包（毛重共貳點柒公克，均不含包裝袋），沒收銷
燬之，扣案之毒品包裝袋貳個、糖包拾壹包，均沒收之；又連續
施用第二級毒品，處有期徒刑柒月，扣案第二級毒品安非他命柒
包（毛重共捌拾點捌公克，均不含包裝袋），沒收銷燬之，扣案
之毒品包裝袋柒個、吸食工具壹組、塑膠分裝袋參包、電子秤壹
臺，均沒收之。應執行有期徒刑壹年肆月，扣案第一級毒品海洛
因貳包（毛重共貳點柒公克，均不含包裝袋）、第二級毒品安非
他命柒包（毛重共捌拾點捌公克，均不含包裝袋），均沒收銷燬
之；扣案之毒品包裝袋玖個、糖包拾壹包、吸食工具壹組、塑膠
分裝袋參包、電子秤壹臺，均沒收。
    事      實
一、乙○○前因施用毒品犯行，經本院以九十三年度毒聲字第八
    五○號裁定令入勒戒處所施以觀察、勒戒，經送執行觀察、
    勒戒後，於民國九十四年二月十六日觀察、勒戒執行完畢釋
    放出所。詎其仍不知悔改，於前開觀察、勒戒執行完畢釋放
    後五年內，復分別基於施用第一級毒品海洛因及第二級毒品
    安非他命之概括犯意，自九十四年四、五月間起至同年九月
    十二日止，將第一級毒品海洛摻入香菸點燃吸食方式，以及
    將第二級毒品安非他命放入玻璃球內以火燒烤後吸取煙霧等
    方式，連續在臺南市○○○街「永華春天汽車旅館」、「蒙
    娜麗莎賓館」等處施用第一級毒品海洛因及第二級毒品安非
    他命多次，嗣為警於同年九月十二日晚上七時許在「永華春
    天汽車旅館」前查獲，扣得其所有之第一級毒品海洛因二點
    七公克、第二級毒品安非他命八十點八（起訴書誤載為八十
    二點八）公克、糖包十一包、吸食工具一組、塑膠分裝袋三
    包、電子秤一臺等物；以及於九十四年五月一日晚上十時三
    十分許，在臺南縣仁德鄉仁和村仁和二一四號前，為警於查
    獲因違犯另案之毒品防制條例案件經通緝之楊欣怡時在場，
    經警得乙○○同意後採尿送驗結果呈嗎啡及甲基安非他命陽
    性反應，而發現上情。
二、案經臺南縣警察局佳里分局報請臺灣臺南地方法院檢察署檢
    察官偵查起訴。
    理      由
一、本件被告乙○○所犯為死刑、無期徒刑或最輕本刑為三年以
    上有期徒刑以外之罪，其於準備程序中就被訴事實為有罪之
    陳述，經法官告知簡式審判程序之旨，並聽取公訴人之意見
    後，爰依刑事訴訟法第二百七十三條之一第一項規定，裁定
    由受命法官獨任進行簡式審判程序，合先敘明。
二、上揭犯罪事實，業據被告乙○○於本院審理時坦承不諱，且
    被告分別經警於九十四年九月十二日晚上十時十五分許、九
　　十四年五月一日晚上十一時五十分許，採集尿液（尿液檢體
  　編號為九○號、九四Ｂ○四七號），送長榮大學毒物研究中
    心以酵素免疫分析法ＥＩＡ篩檢及氣相層析質譜儀ＧＣ／Ｍ
    Ｓ檢驗結果，確均呈嗎啡、甲基安非他命類陽性反應，有臺
    南縣警察局佳里分局偵辦「毒品」毒品案件尿液送驗對照表
    一紙、臺南縣警察局歸仁分局採擷毒品犯罪嫌疑人尿液送驗
    編號名冊二紙、長榮大學毒物研究中心確認報告二紙附卷（
    見臺南縣警察局佳里分局刑事案件偵查卷宗第二十五頁；臺
    南縣警察局歸仁分局南縣警三字第九四○○一九三二二號刑
    事案件偵查卷宗第七頁、第八頁；臺灣臺南地方法院檢察署
    九十四年度毒偵字第二四七八號偵查卷宗第八頁）可稽。按
    海洛因係由嗎啡經化學合成而製得，經注射進入人體後，因
    代謝而分解又生成嗎啡，因此施打海洛因後，由尿液檢驗結
    果仍為嗎啡反應。是以，被告自白施打海洛因，而採尿化驗
    之結果呈現嗎啡陽性反應，核屬科學上合理之現象。另警方
    於九十四年九月十二日晚上七時三十四分許查獲被告乙○○
    時扣得之海洛二小包以及安非他命七包，經警方以聯勤二○
    四廠製造之煙毒檢驗Ａ包試劑分別初步檢驗結果分別呈嗎啡
    、海洛因反應及安非他命反應，有臺南縣警察局佳里分局查
    獲涉嫌毒品危害防制條例毒品初步檢驗報告單二紙在卷（見
    臺南縣警察局佳里分局刑案偵查卷宗第二十三頁、第二十四
    頁）可按，復由被告自承施用扣案之海洛因、安非他命，而
    其尿液經送驗後又有施用第一級毒品海洛因及第二級毒品安
    非他命之尿液反應，足認該扣案之毒品應確分別屬第一級毒
    品海洛因及第二級毒品安非他命無訛。由上開各情勾稽可得
    ，被告確有施用第一級毒品海洛因及第二級毒品安非他命犯
    行。此外，被告前因施用毒品犯行，經本院以九十三年度毒
    聲字第八五○號裁定令入勒戒處所施以觀察、勒戒，經送執
    行觀察、勒戒後，於九十四年二月十六日觀察、勒戒執行完
    畢釋放出所等情，有臺灣高等法院被告全國前案紀錄表一份
    及臺灣臺南地方法院檢察署刑案資料查註紀錄表三份附卷可
    按，被告於觀察、勒戒執行完畢釋放後五年內再犯本案施用
    毒品犯行，依法應予追訴。綜上所查，被告自白核與事實相
    符，本件事證明確，被告犯行堪以認定。
三、查海洛因及安非他命分別為第一級、第二級毒品，毒品危害
    防制條例第二條第二項第一、二款定有明文。故核被告乙○
    ○所為，係犯毒品危害防制條例第十條第一項之施用第一級
    毒品罪及同法第二項之施用第二級毒品罪。其施用前分別持
    有第一級及第二級毒品之低度行為，分別為施用第一級及第
    二級毒品之高度行為所吸收，不另論罪。被告前開先後多次
    施用第一級毒品及第二級毒品之行為，時間緊接，分別觸犯
    構成要件相同之罪名，顯均係基於概括之犯意反覆為之，均
    為連續犯，各分別依刑法第五十六條之規定以一罪論，並均
    應依法分別加重其刑。又被告所犯上開二罪犯意各別，行為
    互殊，應分論併罰。爰審酌被告有如事實欄所載之施用毒品
    前科，有前開臺灣臺南地方法院檢察署刑案資料查註紀錄表
    及臺灣高等法院被告全國前案紀錄表在卷可參，猶不知悔改
    ，於九十四年二月十六日觀察、勒戒執行完畢釋放出所後，
    於同年四、五月間即又再施用毒品，再犯本件施用第一級毒
    品海洛因及第二級毒品安非他命之罪，顯見其毒癮甚深，戒
    癮之意志力甚為薄弱，再佐以本案其自承持有用以自行施用
    之毒品數量龐大，益見其有長期間施用之打算，然施用毒品
    犯行本質仍屬自戕身心之行為，尚未生巨大危害於整體社會
    ，及其犯罪後坦承犯行，態度良好等一切情狀，分別量處如
    主文所示之刑，並定其應執行之刑，以資懲戒。
四、扣案之第一級毒品海洛因二小包（毛重共二點七公克），第
    二級毒品安非他命七包（毛重共八十點八公克），分別為第
    一級毒品及第二級毒品，均屬違禁物，已如前述，應均依毒
    品危害防制條例第十八條第一項前段之規定，沒收銷燬之。
    扣案裝置前開毒品之毒品包裝袋共九個，既係用於包裹毒品
    ，防其裸露、逸出、潮濕，便於持有藉以施用，亦為被告供
    本件施用第一級毒品海洛因及第二級毒品安非他命所用之物
    ，又非屬毒品危害防制條例第十九條第一項規定應沒收之物
    ，應均併依刑法第三十八條第一項第二款規定，宣告沒收之
    （最高法院九十一年度臺上字第四○七六號、第四四一六號
    判決參照）。另扣案之糖包十一包係被告於施用海洛因毒品
    時，用以稀釋海洛因毒品所用；塑膠分裝袋三包係被告用以
    分裝安非他命毒品，便於攜帶所用；電子秤一個係被告用以
    購買本案其所施用之安非他命毒品時所用之物；吸食工具一
    組係被告用以施用安非他命之物，且上開物品均係被告所有
    且供犯本罪所用之物，業據被告供認在卷（見本院九十四年
    十一月二十一日審判筆錄），又非屬毒品危害防制條例第十
    八條第一項前段專供施用第一、二級毒品之器具，亦應同依
    刑法第三十八條第一項第二款規定，宣告沒收之。
五、另臺灣臺南地方法院檢察署移送併辦（九十四年度毒偵緝字
    第三三二號）有關於被告施用第一級毒品海洛因及第二級毒
    品安非他命犯行部分，因該移送併辦部分，與本案公訴人起
    訴部分乃同一事實，已為本院所審究，附此敘明。
據上論斷，應依刑事訴訟法第二百七十三條之一第一項、第二百
九十九條第一項前段，毒品危害防制條例第十條第一項、第二項
、第十八條第一項前段，刑法第十一條前段、第五十六條、第五
十一條第五款、第三十八條第一項第二款，判決如主文。
本案經檢察官甲○○到庭執行職務。
中　　華　　民　　國　　94　　年　　12　　月  　5  　 日
       　　　　　　　刑事第九庭  法  官  楊  佳  祥
以上正本證明與原本無異。
如不服本判決，應於收受送達後10日內向本院提出上訴書狀（應
附繕本）。
     　　　　　　　　　　　　　　書記官  顏  惠  華
中　　華　　民　　國　　94　　年　　12　　月  　5  　 日
附錄論罪科刑實體法條文：
毒品危害防制條例第十條：
施用第一級毒品者，處六月以上五年以下有期徒刑。
施用第二級毒品者，處三年以下有期徒刑。
